臺灣高雄地方法院刑事判決
111年度審訴字第675號
公  訴  人  臺灣高雄地方檢察署檢察官
被      告  孫啓富


上列被告因傷害案件，經檢察官提起公訴（111年度偵字第19511
號），本院判決如下：
    主  文
本件公訴不受理。
    理  由
一、公訴意旨係以：被告孫啓富於民國111年4月17日13時30分許
    ，在高雄市○○區○○○00號跳蚤市場，因買賣糾紛與攤商告訴
    人張力夫發生爭執，詎孫啓富竟於同日13時52分許，持不詳
    刀械至上址找張力夫，張力夫見狀隨即逃離現場，然孫啓富
    仍基於傷害之犯意，追趕上後持上開刀械砍向張力夫，致張
    力夫受有左前臂筋膜、肌腱、神經撕裂傷等傷害，因認被告
    涉犯刑法第277條第1項傷害罪嫌。
二、按起訴之程序違背規定者，應諭知不受理之判決，並得不經
    言詞辯論為之，刑事訴訟法第303條第1款及第307條分別定
    有明文，此所謂「起訴」，係指案件繫屬於法院之日而言。
    復按告訴乃論之罪，於偵查中撤回告訴者，應為不起訴處分
    ，如應不起訴而起訴者，其起訴之程序即屬違背規定，法院
    應諭知不受理之判決（最高法院82年度台非字第380號判決
    參照）。再者，檢察官偵查終結而完成起訴書時，此際尚無
    訴訟繫屬於法院，是檢察官偵查終結後，倘告訴人已遞狀撤
    回其告訴，檢察官仍向法院提出起訴書，經法院受理、產生
    訴訟繫屬及訴訟關係，斯時因該起訴本身欠缺告訴之訴訟條
    件，起訴並不合法，自應依刑事訴訟法第303條第1款「起訴
    之程序違背規定」判決不受理。
三、經查：
  ㈠被告因傷害案件，經檢察官提起公訴，認被告係犯刑法第277
    條第1項之傷害罪嫌，依同法第287條前段之規定，本罪須告
    訴乃論。
  ㈡本案經檢察官於111年8月3日偵結終結，書記官於111年8月11
    日製作起訴書正本，於111年9月1日繫屬於本院，然告訴人
    於111年8月9日即具狀撤回告訴，經臺灣高雄地方檢察署(下
    稱高雄地檢署)於111年8月10日收受等情，有起訴書、調解
    書、告訴人出具之刑事撤回告訴狀及其上高雄地檢收文章、
    及111年8月31日雄檢信為111偵19511字第1119061338號函及
    該函上之本院收案章戳在卷可稽（見偵卷第37-39、49-50頁
    、審訴卷第5頁），是本案檢察官雖已偵結本案，但並未因
    此發生訴訟繫屬之效果，告訴人係於案件繫屬本院前即撤回
    告訴，揆諸前揭說明，本案繫屬本院之時，即欠缺告訴之訴
    訟條件，屬刑事訴訟法第303條第1款所指之「起訴之程序違
    背規定」情形，爰不經言詞辯論，逕為諭知不受理之判決。
據上論斷，應依刑事訴訟法第303條第1款、第307條，判決如主
文。
中　　華　　民　　國　　111 　年　　9 　　月　　5 　　日
                  刑事第五庭審判長  法  官  黃蕙芳
　　　　　　　　　
                                    法  官  李昆南
                  
　　　　　　　　　　　　　　　　　  法  官  李宜穎
以上正本證明與原本無異。
如不服本判決應於收受送達後20日內向本院提出上訴書狀，並應
敘述具體理由；如未敘述上訴理由者，應於上訴期間屆滿後20日
內向本院補提理由書（均須按他造當事人之人數附繕本）「切勿
逕送上級法院」。
因疫情而遲誤不變期間，得向法院聲請回復原狀。
中　　華　　民　　國　　111 　年　　9 　　月　　6 　　日
                                     書記官  陳惠玲